【裁判字號】    91,簡上,134
【裁判日期】    920307
【裁判案由】    恐嚇等
【裁判全文】
臺灣嘉義地方法院刑事判決                        九十一年度簡上字第一三四號
    上  訴  人  臺灣嘉義地方法院檢察署檢察官
    上  訴  人
    即  被  告  甲○○  男  五.
右列上訴人因妨害名譽案件，不服本院簡易庭中華民國九十一年十一月十四日九十一
年度簡字第一二一九號第一審判決（聲請簡易處刑案號：九十一年度調偵字第二九三
號）提起上訴，本院管轄之第二審合議庭判決如左：
    主  文
上訴駁回。
    事  實
一、甲○○因乙○○對其提起詐欺告訴，雙方於民國九十一年十月四日下午三時許，
    在嘉義市○○○街二十八號嘉義市西區調解委員會進行調解，嗣因調解不成立，
    甲○○因而心生不悅，竟於同日下午四時許，在嘉義市○○○街二十八號嘉義市
    西區區公所門口，基於公然侮辱之犯意，於不特定人之多數人，得以共見共聞之
    狀況下，接續以「你是鴨霸人，你像人嗎？你根本不是人」、「你是專門在騙人
    的，你是鴨霸人，你是警總下台的人」等顯然具有貶抑他人人格之言詞，辱罵乙
    ○○。
二、案經乙○○訴請臺灣嘉義地方法院檢察署檢察官偵查聲請以簡易判決處刑。
    理  由
一、訊據上訴人即被告甲○○（下簡稱被告）固坦承於前揭時、地，有出言「你是鴨
    霸人，你像人嗎？你根本不是人」、「你是專門在騙人的，你是鴨霸人，你是警
    總下台的人」等語，惟矢口否認有何不法犯行，辯稱：係告訴人乙○○激怒伊，
    伊才會說上開言詞，且依一般社會觀念，該些言詞應不致減損告訴人之社會價值
    云云。經查：被告於前揭時、地，確有出言「你是鴨霸人，你像人嗎？你根本不
    是人」、「你是專門在騙人的，你是鴨霸人，你是警總下台的人」等語，已據其
    供明在卷，有如上述，核與告訴人於偵查中及本院審理時指訴及當時在場之證人
    蔡銘冠證述之情節相符，復有錄音帶及錄音譯文附卷可稽；復參諸「你是鴨霸人
    ，你像人嗎？你根本不是人」、「你是專門在騙人的，你是鴨霸人，你是警總下
    台的人」等，本具有貶抑他人人格之意味，且被告出言之時，乃因調解與告訴人
    間之詐欺案件後對告訴人不滿，而欲發洩心中之憤怒，是被告以前詞辯稱並無不
    法犯行，自難採信，本件事證明確，被告犯行應堪認定。
二、核被告甲○○前揭所為，係犯刑法第三百零九條第一項之公然侮辱罪嫌。又被告
    前開辱罵之行為，係出於單一公然侮辱之犯意，且時間緊接，地點同一，復侵犯
    相同法益，為接續犯，屬包括之一罪。原審適用刑事訴訟法第四百四十九條第一
    項前段、第四百五十四條第二項，刑法第三百零九條第一項、第四十一條第一項
    前段，罰金罰鍰提高標準條例第一條前段、第二條，量處拘役貳拾日，並諭知易
    科罰金之折算標準，經核認事用法，並無不當，量刑亦屬妥適；上訴人上訴意旨
    ，猶執前詞，否認犯罪，指摘原判決不當，為無理由，應予駁回。
據上論斷，應依刑事訴訟法第四百五十五條之一第一項、第三項、第三百六十八條，
判決如主文。
本案經檢察官黃正雄到庭執行職務。
中      華      民      國    九十二    年      三      月      七      日
                              臺灣嘉義地方法院刑事第一庭
                                  審判長法  官  夏  金  郎
                                        法  官  陳  俞  婷
                                        法  官  黃  仁  勇
右正本證明與原本無異。
本件不得上訴。
中      華      民      國    九十二    年      三      月      七      日
                                        書記官  呂  權  芳
附錄法條：
刑法第三百零九條：
公然侮辱人者，處拘役或三百元以下罰金。
以強暴犯前項之罪者，處一年以下有期徒刑、拘役或五百元以下罰金。


司法院資訊處製作；財團法人民間司法改革基金會備份。
